臺灣新竹地方法院刑事判決　　　　　　　 96年度訴字第414號
公　訴　人　臺灣新竹地方法院檢察署檢察官
被　　　告　乙○○
　　　　　　　　　　另案於臺灣嘉義監獄執行中
　　　　　　甲○○
上列被告等因違反毒品危害防制條例等案件，經檢察官提起公訴
（96年度偵字第995號、96年度偵字第3379號、96年度毒偵字第6
69號），本院判依簡式審判程序判決如下：
    主  文
乙○○共同竊盜，累犯，處有期徒刑肆月，如易科罰金，以新臺
幣壹仟元折算壹日；減為有期徒刑貳月，如易科罰金，以新臺幣
壹仟元折算壹日。
甲○○共同竊盜，處有期徒刑參月，如易科罰金，以新臺幣壹仟
元折算壹日；減為有期徒刑壹月又拾伍日，如易科罰金，以新臺
幣壹仟元折算壹日。又施用第一級毒品，處有期徒刑捌月，減為
有期徒刑肆月，如易科罰金，以新臺幣壹仟元折算壹日。應執行
有期徒刑伍月又拾伍日，如易科罰金，以新臺幣壹仟元折算壹日
。
    事  實
一、乙○○曾於民國92年間因竊盜案件，經臺灣桃園地方法院中
    壢簡易庭以92年度壢簡字第1797號判決判處有期徒刑5月，
    經上訴臺灣桃園地方法院合議庭，以93年度簡上字第126號
    判決駁回上訴確定，於94年4月21日縮短刑期執行完畢。
二、乙○○、甲○○共同基於意圖為自己不法所有之犯意聯絡，
    於96年1月2日上午9時50分許，由甲○○騎乘其子古俊弘所
    有之車牌號碼F6C－302號重型機車搭載乙○○行經新竹縣關
    西鎮北山里11鄰17號丙○○所有之倉庫前，見該已無門窗之
    倉庫內有鋁條8支無人看管，認有機可趁，遂共同徒手將鋁
    條搬出後，以鐵絲捆綁8支鋁條，再由乙○○手扛鋁條，甲○○則以所騎乘之F6C－302號重型機車搭載乙○○離去之方
    式而竊取得手，擬供乙○○製作狗籠之用。嗣為丙○○當場
    發現即駕車追趕，乙○○與甲○○見狀，遂將竊取得手之鋁
    條8支棄置在新竹縣關西鎮大同里茅子埔24號土地公廟旁，
    為追趕而至之丙○○記下甲○○騎乘之重型機車車號而循線
    查獲。
三、甲○○前曾於87年8月間，因施用毒品案件，經本院於87年8
    月28日，以87年度毒聲字第504號裁定送觀察、勒戒後，認
    無繼續施用毒品之傾向，由台灣新竹地方法院檢察署（下稱
    新竹地檢署）檢察官於87年10月8日以87年度偵字第3603號
    、第4502號予以不起訴處分確定。又於93年11月間，因施用
    毒品案件，經本院於93年11月5日，以93年度毒聲字第320號
    裁定送觀察、勒戒後，認有繼續施用毒品之傾向，復經本院
    於93年12月30日以93年度毒聲字第378號裁定送戒治處所施
    以強制戒治1年，於94年1月19日入所執行，嗣於95年1月4日
    戒治期滿執行完畢，並經新竹地檢署檢察官於95年2月22日
    ，以95年度戒毒偵字第8號為不起訴處分確定。再因三犯施
    用毒品案件，經本院於95年12月29日以95年度訴字第773號
    判決判處應執行有期徒刑1年6月，緩刑3年確定（現仍在緩
    刑期內）。詎甲○○於強制戒治執行完畢釋放後5年內，仍
    基於施用第一級毒品海洛因之犯意，於96年1月25日，在新
    竹縣關西鎮○○路102號住處，以將第一級毒品海洛因粉摻
    入香菸再吸取之方式非法施用第一級毒品海洛因1次，嗣於
    96年1月26日因甲○○為列管毒品矯正人口，經警通知調驗
    採集尿液送鑑，呈嗎啡類陽性反應，始知上情。
四、案經新竹縣警察局新埔分局報告及新竹地檢署檢察官自動檢
    舉偵起訴。
    理  由
一、本件被告2人所犯竊盜罪及被告甲○○所犯施用第一級毒品
    罪，均非死刑、無期徒刑、最輕本刑為3年以上有期徒刑之
    罪，被告於本院準備程序進行中，就被訴事實為有罪之陳述
    ，經本院認合於刑事訴訟法第273條之1之規定，裁定進行簡
    式審判程序，合先敘明。
二、上開竊盜事實業據被告乙○○、甲○○2人於偵查及本院行
    準備程序時坦承不諱，核與被害人丙○○於警詢指訴及偵查
    中證述情節相符，並有贓物認領保管單1紙及照片6張附卷可
    稽，是被告2人竊盜事證明確，犯行堪以認定。
三、訊之被告甲○○對於上開時地施用第一級毒品海洛因之事實
    坦承不諱，且其於警局所採之尿液經送鑑定結果，呈嗎啡陽
    性反應，此有昭信科技顧問股份有限公司96年3月22日送驗
    檢體編號GＺ00000000000號濫用藥物尿液檢體檢驗報告、列
    管毒品人口尿液檢體採集送驗紀錄表各1份在卷可憑。而被
    告甲○○曾於87年8月間，因施用毒品案件，經本院於87 年
    8月28日，以87年度毒聲字第504號裁定送觀察、勒戒後，認
    無繼續施用毒品之傾向，由新竹地檢署檢察官於87年10月8
    日以87年度偵字第3603號、第4502號予以不起訴處分確定。
    又於93年11月間，因施用毒品案件，經本院於93年11月5日
    ，以93年度毒聲字第320號裁定送觀察、勒戒後，認有繼續
    施用毒品之傾向，復經本院於93年12月30日，以93年度毒聲
    字第378號，裁定送戒治處所施以強制戒治1年，於94年1月
    19日入所執行，嗣於95年1月4日戒治期滿執行完畢而釋放，
    並經新竹地檢署檢察官於95年2月22日，以95年度戒毒偵字
    第8號為不起訴處分確定。再因三犯施用毒品案件，經本院
    於95 年12月29日，以95年度訴字第773號判決，判處應執行
    有期徒刑1年6月，緩刑3年確定，亦有刑案資料查註紀錄表
    、全國施用毒品前科紀錄表、矯正簡表各1份存卷可參，是
    被告甲○○於強制戒治執行完釋放後5年內再度施用第一級
    毒品之犯行堪以認定，自應依法論科。
四、核被告乙○○所為，係犯刑法第320條第1項之竊盜罪；被告
    甲○○所為，係犯刑法第320條第1項之竊盜罪及毒品危害防
    制條例第10條第1項之施用第一級毒品罪。被告乙○○、甲○○就上開竊盜犯行，有犯意聯絡及行為分擔，為共同正犯
    。被告甲○○所犯竊盜罪與施用第一級毒品罪間，犯意各別
    ，行為互殊，應分論併罰。被告乙○○前曾因竊盜案件，經
    法院判處有期徒刑5月確定，於94年4月21日執行完畢，此有
    台灣高等法院被告前案錄表在卷可參，其於有期徒刑執行完
    畢後5年內，故意再犯本件有期徒刑以上之竊盜罪，為累犯
    ，應依刑法第47條第1項之規定加重其刑。爰審酌被告2人前
    曾有竊盜前科（參卷附台灣高等法院被告前案紀錄表），猶
    惡習未改，毫不尊重他人財產權，咨意竊取他人鋁材，被害
    人所受之損害及被告犯後坦承犯行態度尚稱良好暨被告甲○○曾有違反毒品危害防制條例等前科之素行、經執行觀察勒
    戒與強制戒治後仍未戒除毒癮、施用毒品嚴重危害其身心健
    康、施用海洛因之次數及坦認犯行之犯罪後態度等一切情狀
    ，各量處如主文第1、2項所示之刑，以示懲儆。又被告2人
    上開犯罪行為時間均係在96年4月24日以前，且被告甲○○
    所犯之施用第一級毒品罪又非屬中華民國九十六年罪犯減刑
    條例第3條所列各款限制減刑之罪，而被告2人所所犯之竊盜
    罪雖屬中華民國九十六年罪犯減刑條例第3條所列各款限制
    減刑之罪，惟其2人之宣告刑並未逾有期徒刑1年6月，均應
    依同條例第2條第1項第3款之規定減輕其刑2分之1，並就被
    告甲○○部分定其應執行之刑，且均諭知易科罰金之折算標
    準。
據上論斷，應依刑事訴訟法第273條之1第1項、第299條第1項前
段，毒品危害防制條例第10條第1項，刑法第11條前段、刑法第
28條、第320條第1項、第47 條第1項、第41條第1項、第51條第5
款，刑法施行法第1條之1，中華民國九十六年罪犯減刑條例第2
條第1項第3款、第7條、第9條，判決如主文。
本案經檢察官陳榮林到庭執行職務。
中　　華　　民　　國　　96　　年　　8 　　月　　20　　日
                  刑事第一庭    法　官　賴淑敏
以上正本證明與原本無異。
如不服本判決應於收受本判決後十日內向本院提出上訴書狀，其
未敘述上訴理由者，並得於提起上訴後十日內向本院補提理由書
狀( 均須按他造當事人之人數附繕本 )「切勿逕送上級法院」。
中　　華　　民　　國　　96　　年　　8 　　月　　20　　日
                                書記官  劉亭筠
附錄法條：
中華民國刑法第320條（普通竊盜罪、竊佔罪）
意圖為自己或第三人不法之所有，而竊取他人之動產者，為竊盜
罪，處5年以下有期徒刑、拘役或5百元以下罰金。
意圖為自己或第三人不法之利益，而竊佔他人之不動產者，依前
項之規定處斷。
前二項之未遂犯罰之。
毒品危害防制條例第10條
施用第一級毒品者，處 6 月以上 5 年以下有期徒刑。
施用第二級毒品者，處 3 年以下有期徒刑。
